【裁判字號】    92,訴,531
【裁判日期】    920509
【裁判案由】    毒品危害防制條例
【裁判全文】
臺灣臺中地方法院刑事判決                          九十二年度訴字第五三一號
    公  訴  人  臺灣臺中地方法院檢察署檢察官
    被      告  乙○○
右列被告因毒品危害防制條例案件，經檢察官提起公訴（九十一年度毒偵字第三八五
０號）及移
    主  文
乙○○連續施用第一級毒品，處有期徒捌月，扣案注射針筒貳支及海洛因分裝袋二只
，均沒收。
    事  實
一、乙○○曾因違反麻醉藥品管理條例、竊盜、妨害自由及傷害等案件，於民國八十
    二年九月七日為臺灣高等法院臺中分院分別判處有期徒刑四月、七月、四月、三
    月，並定應執行刑為有期徒刑一年四月確定，送監執行後，於八十三年九月九日
    假釋付保護管束，並於同年十二月二十一日縮短刑期執行完畢（不構成累犯）。
    又乙○○前因施用毒品案件，經檢察官聲請觀察、勒戒，而依本院八十九年度毒
    聲字第五四四五號裁定送勒戒處所觀察、勒戒後，認有繼續施用毒品傾向，檢察
    官復聲請強制戒治，而依本院八十九年度毒聲字第五九三九號裁定送強制戒治；
    嗣經強制戒治期間滿三月，其成效評定為合格，無繼續戒治之必要，檢察官乃聲
    請裁定停止戒治，所餘期間付保護管束；惟乙○○於保護管束期間內復因施用毒
    品案件，經檢察官聲請撤銷停止戒治，而依本院九十年度毒聲字第三一五五號裁
    定撤銷停止戒治，令入戒治處所施以強制戒治，迄九十一年七月十七日期滿執行
    完畢，而經檢察官於九十一年八月九日以九十一年度戒毒偵字第三三二號為不起
    訴處分確定；詎乙○○於戒治期滿，經檢察官不起訴處分確定後，竟仍不知悔改
    ，復於五年內，基於概括施用第一級毒品海洛因之犯意，連續自九十一年十一月
    底某日起，至九十二年三月三十一日中午十二時許，在其臺中縣大甲鎮○○街四
    一巷七號住處等地，將海洛因摻水以針筒注射方式，施用第一級毒品海洛因多次
    ，期間約二至三日施用一次。嗣分別於九十一年十二月三日凌晨三時許，與甲○
    ○（另案由檢察官偵查中）在臺中市○區○○路三六六巷八十三之一０九號前為
    警查獲，並扣得甲○○所有之注射針筒一支、殘渣袋一只，經警採乙○○尿液送
    檢驗，呈嗎啡陽性反應；及於九十二年一月二十八日晚上七時許，在臺中縣大甲
    鎮○○路○段三之九號後方廢棄工寮為警查獲，經採其尿液送檢驗，呈嗎啡陽性
    反應。再於九十二年四月一日下午五時許，在彰化縣伸港鄉○○村○○路○段五
    九五號前為警查獲，並扣得其所有供施用第一級毒品海洛因所用之分裝袋二只及
    已使用過之注射針筒二支等物。
二、案經臺中市警察局第三分局、臺中縣警察局大甲分局及彰化縣警察局和美分局分
    別報請臺灣臺中地方法院檢察署檢察官偵查起訴及移送併辦。
    理  由
一、右揭事實，業據被告乙○○於本院審理時坦白不諱，並有扣案海洛因分裝袋二只
    及注射針筒二支可證，且被告先後為警查獲所採之尿液，經警送檢驗結果，亦確
    呈嗎啡陽性反應，有中山醫學大學附設醫院藥物濫用檢測中心檢驗報告及臺中縣
    衛生局檢驗尿水報告書各一件附卷可稽；足認被告自白與事實相符，而得為證據
    。又被告前因施用毒品案件，經檢察官聲請觀察、勒戒，而依本院八十九年度毒
    聲字第五四四五號裁定送勒戒處所觀察、勒戒後，認有繼續施用毒品傾向，檢察
    官復聲請強制戒治，而依本院八十九年毒聲字第五九三九號裁定送強制戒治；嗣
    經強制戒治期間滿三月，其成效評定為合格，無繼續戒治之必要，檢察官乃聲請
    裁定停止戒治，所餘期間付保護管束，惟被告於保護管束期間內復因施用毒品案
    件，經檢察官聲請撤銷停止戒治，而依本院九十年度毒聲字第三一五五號裁定撤
    銷停止戒治，令入戒治處所施以強制戒治，迄九十一年七月十七日期滿執行完畢
    ，而經檢察官於九十一年八月九日以九十一年度戒毒偵字第三三二號為不起訴處
    分確定，有該不起訴處分書及臺灣臺中地方法院檢察署刑案資料查註紀錄表及臺
    灣高等法院被告全國前案紀錄表各一件在卷可稽；被告於強制戒治期滿經不起訴
    處分確定後，五年內復施用第一級毒品海洛因，係再犯毒品危害防制條例第十條
    第一項之罪堪以認定，本案事證明確，被告犯行堪以認定，應依法論科。
二、核被告所為，係犯毒品危害防制條例第十條第一項施用第一級毒品罪；其施用第
    一級毒品前持有之低度行為，為其後施用之高度行為所吸收，不另論罪。被告所
    為先後多次施用第一級毒品海洛因之犯行，時間緊接，所犯係構成要件相同之罪
    名，顯係基於概括犯意反覆為之，為連續犯，應依刑法第五十六條規定論以一罪
    ，並加重其刑。又公訴人雖僅就被告於九十一年十二月三日採尿回溯前三日內施
    用第一級毒品海洛因一次之犯行起訴，然如前所述，被告係自九十一年十一月底
    某日起至九十二年三月三十一日中午十二時許止，期間均有施用第一級毒品海洛
    因之行為；而被告所為上開施用第一級毒品之事實，除檢察官已經起訴之施用第
    一級毒品一次行為以外之其餘事實，雖未據檢察官起訴，惟與已經起訴部分之施
    用第一級毒品海洛因之事實，有連續犯之裁判上一罪之關係，基於審判不可分之
    原則，應為起訴效力所及，且經檢察官移送併辦（九十二年度毒偵字第七七九號
    、第一一五一號），自為本院所得一併審究，附予敘明。爰審酌被告之犯罪動機
    、目的、犯罪手段、施用期間長短、施用次數、屢次為警查獲仍不知悔改，及坦
    承犯罪之犯後態度尚稱良好等一切情狀，量處如主文所示之刑，以示懲擏。末查
    ，扣案之已使用注射針筒二支及海洛因分裝袋二只，係屬被告所有供犯施用第一
    級毒品罪所用之物，爰依刑法第三十八條第一項第二款之規定，予以宣告沒收。
據上論斷，應依刑事訴訟法第二百九十九條第一項前段，毒品危害防制條例第十條第
一項、第二十三條第二項、刑法第十一條前段、第五十六條、第三十八條第一項第二
款，判決如主文。
中      華      民      國      九十二      年    五    月      九      日
                                    臺灣臺中地方法院刑事第一庭
                                        法  官  林  源  森
右正本證明與原本無異
如不服本判決，應於收受本判決後十日內向本院提出上訴書狀，其未敘述上訴理由者
，並得於提起上訴後十日內向本院補提理由書狀（均須按他造當事人之人數附繕本）
「切勿逕送上級法院」
                                        書記官
中      華      民      國      九十二      年    五    月      十二    日
附錄本案論罪科刑法條全文：
毒品危害防制條例第十條第一項
施用第一級毒品者，處六月以上五年以下有期徒刑。


司法院資訊處製作；財團法人民間司法改革基金會備份。
